【裁判字號】    89,附民上,62
【裁判日期】    890329
【裁判案由】    公共危險
【裁判全文】
臺灣高等法院臺南分院刑事附帶民事訴訟判決    八十九年度附民上字第六二號Ｃ
      上  訴  人
      即  原  告  己  ○  ○
      上  訴  人
      即  原  告  癸  ○  ○
      上  訴  人
      即  原  告  辛  ○  ○
      上  訴  人
      即  原  告  壬  ○  ○
      上  訴  人
      即  原  告  戊  ○  ○
      上  訴  人
      即  原  告  丁  ○  ○
      上  訴  人
      即  原  告  庚      ○
      被上訴人
      即  被  告  甲  ○  ○
      被上訴人
      即  被  告  丙  ○  ○
      被上訴人
      即  被  告  乙  ○  ○
右當事人間因公共危險附帶民訴案件，上訴人不服臺灣台南地方法院中華民國八十九
年一月七日第一審附帶民訴判決提起上訴，本院判決如左：
      主      文
上訴駁回。
      事      實
一、上訴人即原告於原審聲明求為判決被告應連帶給付原告己○○新臺幣（下同）一
    百四十七萬二千元、連帶給付原告癸○○四十六萬七千元、連帶給付原告辛○○
    二十四萬元、連帶給付原告壬○○三十四萬九千元、連帶給付原告戊○○四十八
    萬四千五百元、連帶給付原告丁○○二十二萬五千元、連帶給付原告庚○五十二
    萬九千元，及均自起訴狀繕本送達翌日起至清償日止，按年息百分之五計算之利
    息，並均陳明願供擔保請准宣告假執行。渠等陳述略稱：緣被告之母吳楊金葉明
    知其位於嘉義市○○○路三百五十二號之舊住處（下稱起火房屋），係屬老舊之
    木造房屋，平日由其管理使用，本應注意電器使用之安全，及隨時檢修屋內電線
    ，並及時換修保養，以確保用電之安全，避免因電線短路走火釀成火災，而依當
    時之情狀，亦無不能注意之情事，竟怠於注意，而疏未維護檢視、換修保養屋內
    老舊之電線，致於民國八十七年十二月二十八日凌晨四時五十一分許，因屋內客
    廳上部電扇軸承卡死，於通電中造成電線短路起火，致上開房屋起火燃燒，火勢
    並向東側延燒，致燒燬原告居住使用之嘉義市○○○路三百四十八號房屋及屋內
    物品，吳楊金葉因公共危險案件固經臺灣嘉義地方法院檢察署檢察官提起公訴，
    然被告甲○○、丙○○、乙○○均為吳楊金葉之子，且為起火房屋坐落基地之所
    有權人。本件起火房屋平日雖由吳楊金葉保管，被告甲○○、丙○○、乙○○時
    常於起火房屋聚會商討事情，且於八十七年十二月二十七日下午在起火房屋出入
    、聚會，並使用電扇，被告甲○○亦坦承其於八十七年十二月二十七日曾至起火
    房屋內，與吳楊金葉一起燒香拜拜，或處理事情，足見被告甲○○、丙○○、乙○○有行為分擔，因認被告甲○○、丙○○、乙○○均涉有刑法第一百七十三條
    第二項之失火燒燬現供人使用之住宅罪嫌，侵害原告之權利，致原告受有損害，
    爰求為判決如訴之聲明。
二、被告未為任何聲明及陳述，亦未提出任何書狀。
      理      由
一、按刑事附帶民事訴訟，其刑事部分諭知無罪、免訴或不受理之判決者，應以判決
    駁回原告之訴，刑事訴訟法第五百零三條第一項前段定有明文。本件被告被訴過
    失燒毀現供人使用之住宅刑事案件，業經原審及本院判決諭知無罪在案，自應依
    首揭規定，以判決駁回原告之訴，原審因予駁回原告之訴，經核於法並無不合，
    上訴意旨，指摘原判決不當，非有理由，應予駁回。
二、據上論結，應依刑事訴訟法第四百九十條前段，第三百六十八條，判決如主文。
中    華    民    國      八十九      年      三      月      二十九    日
                                  臺灣高等法院臺南分院刑事第三庭
                                      審判長法官  黃    聰    明
                                            法官  黃    三    哲
                                            法官  林    勝    木
右正本證明與原本無異。
不得上訴。
                                      法院書記官  吳    秋    賢
中    華    民    國      八十九      年      三      月      三十      日


司法院資訊處製作；財團法人民間司法改革基金會備份。
